ACORDAO-COMPLETO-2418631

ACÓRDÃO DE RELAÇÃO

ACÓRDÃO DE RELAÇÃO 7615/2020 ATA 24/2020 - SEGUNDA CÂMARA

Acórdão 7615/2020-TCU-Segunda Câmara
Trata-se de tomada de contas especial, instaurada pelo Instituto Federal de Educação, Ciência e Tecnologia do Tocantins para apuração de prejuízos na execução do contrato 15/2008, celebrado para realizar obras de reforma de prédio, construção de guarita, auditório e ginásio de esportes em unidade daquela instituição situada no município de Gurupi/TO.
Ao proferir o Acórdão 8347/2018-TCU-Segunda Câmara, esta Corte, dentre outras providências, julgou irregulares as contas e aplicou multa a Mauro Luiz Erpen.
Considerando que o responsável comprovou o recolhimento da multa a ele imputada, mediante retenção em folha de pagamento (peças 171/173) ;
considerando a existência de saldo remanescente a pagar no valor de R$ 41,74;
considerando, contudo, a modicidade do saldo devedor e os princípios da razoabilidade, da economia processual e da racionalidade administrativa;
considerando os pareceres uniformes da unidade técnica e do Ministério Público junto ao TCU;
os ministros do Tribunal de Contas da União, reunidos em sessão de 2ª Câmara, ACORDAM, por unanimidade, de acordo com os pareceres emitidos nos autos e com fundamento nos arts. 27 da Lei 8.443/1992 e 218 do Regimento Interno, em:
a) expedir quitação a Mauro Luiz Erpen:
- Quitação relativa ao subitem 9.3 do Acórdão 8347/2018-TCU-Segunda Câmara
	- Mauro Luiz Erpen
	Valor original da multa:                  R$ 6.000,00
	Data de origem da multa:                11/09/2018

	Valor recolhido:                             R$ 6.143,40
	Data do recolhimento:                           07/2019

		 (folha de pagamento - última parcela) 

b) prosseguir com o acompanhamento do recolhimento do débito e das multas imputados aos demais responsáveis.
1. Processo TC-Processo 017.080/2015-0 (TOMADA DE CONTAS ESPECIAL) 
1.1. Apensos: TC Processo 015.650/2019-7 (COBRANÇA EXECUTIVA) ; TC Processo 015.651/2019-3 (COBRANÇA EXECUTIVA) .
1.2. Classe de Assunto: II.	
1.3. Responsável: Mauro Luiz Erpen (CPF XXX.760.000-XX) .
1.4. Unidade: Instituto Federal de Educação, Ciência e Tecnologia do Tocantins.
1.5. Relatora: ministra Ana Arraes.
1.6. Representante do Ministério Público: subprocurador-geral Paulo Soares Bugarin.
1.7. Unidade Técnica: Secretaria de Gestão de Processos (Seproc) .
1.8. Representação legal: Rogério Bezerra Lopes (OAB/TO 4.193-B) e outros representando Mauro Luiz Erpen; Francisco José Sousa Borges (OAB/TO 413-A) e outro representando Emtel Construções e Eletrificações Ltda..
1.9. Determinações/Recomendações/Orientações: não há.

Segunda Câmara

Mauro Luiz Erpen (CPF XXX.760.000-XX).

ACORDAO-COMPLETO-2558264

Acórdão de Relação 8270/2022 - Segunda Câmara

Acórdão de Relação

ANA ARRAES

Rogério Bezerra Lopes (OAB/TO 4.193-B) e outros representando Mauro Luiz Erpen; Francisco José Sousa Borges (OAB/TO 413-A) e outro representando Emtel Construções e Eletrificações Ltda..

Subprocurador-geral Paulo Soares Bugarin.

TOMADA DE CONTAS ESPECIAL (TCE)

Secretaria de Gestão de Processos (Seproc).